臺灣臺中地方法院刑事判決　　　　　　　94年度易字第1629號
公　訴　人　臺灣臺中地方法院檢察署檢察官
被　　　告　寅○○即劉宏信）.
　　　　　　　　　　（
　　　　　　乙○○
上列被告等因竊盜案件，經檢察官提起公訴（94年度偵字第5789
、11066號）移送併辦（94年度偵字第13473、15300號），本院
判決如下：
    主    文
寅○○連續攜帶兇器竊盜，處有期徒刑貳年陸月。扣案瑞士刀壹
支沒收。
乙○○結夥三人以上竊盜，累犯，處有期徒刑柒月。
    事    實
一、乙○○前於民國九十一年間因違反毒品危害防制條例案件，
    經本院判處有期徒刑九月確定，復於九十三年間因竊盜案件
    ，經本院於九十三年一月三十日判處有期徒刑三月確定，二
    者定應執之刑為有期徒刑十月，於九十二年八月二十五日刑
    期起算，於九十三年六月七日因縮短刑期執行完畢出監，仍
    不知悔改。寅○○（原名劉宏信）基於意圖為自己不法所有
    之概括犯意：
  (一)於九十四年三月二十三日晚間十一時許，在臺中縣豐原市○○路八二二之八號前，持其所有且客觀上足以對他人生命、
    身體構成危險，可供兇器使用之一字型起子一支（未扣案）
    竊取子○○管領使用（車主登記為龍一汽車商行）之車牌號
    碼Ｆ八－七八五號大貨車。
  (二)其竊得上開大貨車後，和與之有意圖為自己不法所有概括犯
    意連絡之壬○○二人，於九十四年三月二十四日下午二時許
    ，由寅○○駕駛上開竊得之車牌號碼Ｆ八－七八五號大貨車
    ，搭載壬○○至臺中縣東勢鎮○○路二二０之八號旁空地，
    由壬○○以繩子綑綁櫸木，寅○○在該貨車駕駛座上操控吊
    臂，竊取己○○所有之櫸木三棵。
  (三)又和與之有意圖為自己不法所有之犯意聯絡之乙○○、及承
    前概括犯意聯絡之壬○○，結夥三人以上，於九十四年三月
    二十六日約上午七時許（起訴書誤載為上午十一時），由寅
    ○○駕駛上開竊得之車牌號碼Ｆ八－七八五號大貨車，搭載
    乙○○、壬○○二人至臺中縣東勢鎮○○路二二０之八號庚○○所有之果園空地，由乙○○、壬○○以繩子綑綁樟木，
    寅○○在該貨車駕駛座上操控吊臂，竊取己○○所有之樟木
    一棵得手。嗣經警方接獲己○○報案，於同日上午十一時許
    ，在臺中縣東勢鎮○○路二二０之八旁空地查獲乙○○、壬○○，並扣得車牌號碼Ｆ八－七八五號之大貨車一輛（業已
    發還子○○）及樟木一棵（業已發還己○○），寅○○則趁
    隙逃逸。
  (四)復於九十四年五月二日上午七時三十分許，持其所有且客觀
    上足以對他人生命、身體構成危險，可供兇器使用之瑞士刀
    一支，在臺中縣東勢鎮○○里○○街旁空地，竊取丙○○所
    有之車牌號碼二Ｗ－九二八三號自用小貨車，竊取得手以為
    平日代步之交通工具。嗣經警於同日下午一時三十五分許，
    在臺中縣石岡鄉○○村○○街二四號前查獲寅○○，並扣得
    車牌號碼二Ｗ－九二八三號自用小貨車（業已發還丙○○）
    及瑞士刀一支。
  (五)繼於九十四年五月二十三日上午八時許，持其所有且客觀上
    足以對他人生命、身體構成危險，可供兇器使用之一字型起
    子一支（未扣案）竊取戊○○使用（車主登記為明邦鐵工廠
    ）之車牌號碼二四五五－ＨＹ號自用小貨車，嗣於九十四年
    五月二十三日晚間十時三十分許，為警在臺中縣新社鄉○○
    路新社國中前組合屋空地查獲寅○○，並扣得車牌號碼二四
    五五－ＨＹ號自用小貨車（業已發還戊○○）。
  (六)再於九十四年八月二十日上午七、八時許，持其所有且客觀
    上足以對他人生命、身體構成危險，可供兇器使用之一字型
    起子一支（未扣案），在臺中縣東勢鎮○○街三一三巷口附
    近，竊取財團法人真耶穌教會臺灣總會所有之車牌號碼ＰＪ
    －一七四二號自用小客貨車。
  (七)另於九十四年八月二十日下午六、七時許，寅○○持其所有
    之上開一字型起子一支（未扣案），在臺中市○○路與軍福
    十六路附近，竊取丁○○所有之車牌號碼ＮＲ－四一一九號
    自小客貨車，嗣於九十四年八月二十日晚上八時三十分許，
    在臺中縣東勢鎮○○里○○路二九二號前查獲寅○○，並扣
    得車牌號碼ＮＲ－四一一九號自用小客貨車（業已發還丁○○），同車之甲○○、丑○○則於警方盤查時趁隙離開。嗣
    經寅○○於九十四年八月二十日晚間十時三十分許，偕同警
    方至臺中市○○區○○路與軍福十六路口尋獲車牌號碼ＰＪ
    －一七四二號之自用小客貨車（業已發還財團法人真耶穌教
    會臺灣總會東勢分會負責人癸○○○），而查悉上情。
二、案經臺中縣警察局東勢分局報告臺灣臺中地方法院檢察署檢
    察官偵起訴及移送併辦。
    理  由
一、訊據被告寅○○就上開事實欄一(一)至(六)之竊盜犯行均坦承不
    諱，另被告乙○○就上開參與事實欄一(三)之竊盜犯行亦坦承
    不諱，惟被告寅○○矢口否認有何參與實欄一(七)竊盜犯行，
    辯稱：九十四年八月二十日下午六、七時許駕駛竊得之車牌
    號碼ＰＪ─一七四二號自用小客車搭載證人甲○○、丑○○
    二人至臺中市○○路與軍福十六路附近，證人甲○○拿其所
    有放置車上之一字起子竊取車牌號碼ＮＲ－四一一九號自用
    小客貨車，是證人甲○○偷的，其並不知道車子是偷的，其
    事後問證人甲○○，才說車子是偷的，後來證人甲○○表示
    頭暈無法開車，所以請其駕駛ＮＲ－四一一九號自用小客貨
    車，搭載甲○○、丑○○二人返回東勢鎮云云。經查：
  (一)被告等人上開竊取車輛及樟木、櫸木等事實，業據證人即被
    害人子○○（事實欄一(一)部分）、丙○○（事實欄一(四)部分
    ）、戊○○（事實欄一(五)部分）、癸○○○（事實欄一(六)部
    分）、丁○○（事實欄一(七)部分）於警詢時及證人己○○（
    事實欄一(二)(三)部分）於偵查中指證情節相符，復有現場圖、
    臺中縣警察局受理各類案件紀錄表、車輛車牌失竊作業─查
    獲車輛認可資料、贓物認領保管單、照片十四幀在卷可參，
    復有被告寅○○所有用以行竊車輛所用之瑞士刀一支扣案可
    證。
  (二)被告寅○○原雖否認竊取車牌號碼Ｆ八─七八五號大貨車及
    夥同被告壬○○竊取櫸木暨夥同被告乙○○、證人壬○○竊
    取樟木，且其亦無竊取車牌號碼二Ｗ─九二八三號自用小客
    貨車、車牌號碼二四五五─ＨＹ號自用小客貨車之事實，辯
    稱：據警員向其表示竊取櫸木、樟木之人逃逸之人背後有刺
    青，其並無刺青云云，另車牌號碼二Ｗ─九二八三號自用小
    客貨車係於九十四年四月底在臺中市東勢鎮上遇見證人壬○○，陳某告以該車可以使用云云，另證人壬○○於九十四年
    五月二十三日駕駛車牌號碼二四五五─ＨＹ號自用小客貨車
    搭載其至東勢鎮吃臭豆腐，其僅係在車上睡覺，當日其有施
    用毒品海洛因，係證人壬○○於當日提供其施用云云。查證
    人臺中縣警察局東勢分局茅埔派出所代理所長辛○○亦證稱
    追捕時見逃逸之人背後有刺青云云，然警方到場之時，行竊
    歹徒三人四散逃逸，警員自後追趕，僅查獲被告乙○○、證
    人壬○○，而其中一人（即被告寅○○）得以兔脫等情，業
    據證人辛○○證述明確，惟追躡奔逐之際，其勢間不容髮，
    員警追捕歹徒之際就其人背部有無刺青，衡情當難遽認，況
    被告乙○○、證人壬○○均供證稱查獲當日確係被告寅○○
    駕車邀約前往拿取木材，見警前來即逃逸等情，核與被告寅
    ○○於審理中亦供承其確有竊車後用以吊取木材之犯行相符
    。又被告寅○○原另辯以並未竊取車牌號碼二Ｗ─九二八三
    號自用小客貨車、車牌號碼二四五五─ＨＹ號自用小客貨車
    ，而證人壬○○占有使用上開車輛云云，惟查證人壬○○早
    於九十四年四月七日起即因案遭羈押，業據證人壬○○於偵
    查中陳明，復有法務部全國檢察官線上查詢人犯在監在所最
    新資料表一份在卷可佐，顯見證人壬○○不可能於九十四年
    四月底在臺中縣勢鎮上告知被告寅○○可以開車牌號碼二Ｗ
    ─九二八三號自用小客貨車及於九十四年五月二十三日駕駛
    車牌號碼二四五五─ＨＹ號自用小客貨車搭載其至東勢鎮吃
    臭豆腐，被告寅○○辯以非其竊取一節，當係虛妄。
  (三)又被告寅○○另辯以其並未竊取車牌號碼ＮＲ－四一一九號
    自用小客貨車，而係證人甲○○所為云云，惟查證人甲○○
    、丑○○均於審理中證稱係被告寅○○駕車（即車牌號碼Ｐ
    Ｊ─一七四二號自用小客貨車）搭載渠等，其間大坑附近被
    告寅○○下車上廁所，嗣後回來即叫渠等換搭另一部車（即
    車牌號碼ＮＲ－四一一九號自用小客貨車），該車並非證人
    甲○○竊取等語，而被告寅○○於偵查中辯稱：上午八時許
    在臺中縣東勢鎮○○街用一字起子竊取（車牌號碼ＰＪ─一
    七四二號自用小客貨車），贓車交給證人甲○○，沒說用錢
    向其買，其是送給證人甲○○，去偷前證人甲○○並未指定
    偷何種車，上午七時許證人甲○○問其要不要去牽車子，其
    自己一個人去偷，巫某說要去臺中缺車子，其因巫某所述所
    以才去偷車子，證人甲○○在家中等，車子牽到再去甲○○
    家中載他，然後到太平那邊，證人甲○○叫其在旁邊等二、
    三分鐘，然後自己開一輛車出來，他開的車是他偷的，在軍
    福路時他叫另一個朋友來開車，開去哪裡其不知道，後來其
    帶警察去找出來云云，另於審理中辯稱：九十四年八月二十
    日上午其找證人甲○○，當時已經竊取車牌號碼ＰＪ─一七
    四二號自用小客貨車，其竊得該車後有打電話給證人甲○○
    問他當天有沒有空出去走一走，竊取車牌號碼ＰＪ─一七四
    二號自用小客貨車人是其自己當日代步用云云，其就竊取車
    牌號碼ＰＪ─一七四二號自用小客貨車係因被告寅○○自行
    代步用或欲送給證人甲○○，係行竊前證人甲○○事先與之
    連絡，或行竊後再與證人甲○○聯絡，係被告自行竊取或因
    證人甲○○之要求而行竊等情，前後供述出入甚大，況參以
    被告寅○○就其他竊盜犯行部分供詞反覆，其中竊取車牌號
    碼二Ｗ─九二八三號、二四五五─ＨＹ號自用小客貨車之犯
    行原猶辯以係已在押之證人壬○○使用云云，顯見被告冠余
    詭詞推諉之情，至為明顯，其供述辯解內容之憑信性甚低，
    不足為據。參以查獲時上開車牌號碼ＮＲ－四一一九號自用
    小客貨車係被告寅○○駕駛一節，為被告所是認，而被告寅
    ○○辯證人甲○○下車後駛回車牌號碼ＮＲ－四一一九號自
    用小客貨車係持被告寅○○所有之一字起子，當時起子是插
    在該車的電門內，其那時才知道這是贓物云云，證人甲○○
    另證稱：被告寅○○一個人下車走到一間餐廳的特約停車場
    ，過去一下子回來叫渠等下車坐上另外一部車，被告寅○○
    以一支螺絲起子發動車子，其上車的時候不知道是贓車，是
    在車上被告寅○○說是要起子發動等語，揆渠等所述，本件
    竊車之工具確係被告寅○○所有持用之起子，衡諸該車遭竊
    後係由被告寅○○駕駛，而竊車發動之工具一字起子亦係被
    告寅○○所有，證人甲○○、丑○○指證係被告寅○○竊車
    而非證人甲○○所為，尚非無稽。被告寅○○辯以上開車牌
    號碼ＮＲ－四一一九號自用小客貨車並非其竊取而係證人甲○○所為云云，不足採信。
  (四)又被告乙○○於偵查中、本院審理中雖一度否認知悉係與被
    告寅○○、證人壬○○行竊，辯稱：當天其有和被告寅○○
    、證人壬○○一起去大甲溪旁，是由被告寅○○駕駛車牌號
    碼Ｆ八─七八五號車，是在前一天在路上遇到被告寅○○問
    其翌日是否有空，要其去幫忙搬東西，當天被告寅○○開車
    來接其和證人壬○○，三人一起去大甲溪旁空地，到現場以
    後，由被告寅○○操縱吊車，其與證人壬○○用繩子將木頭
    綁住，由被告寅○○將一根木頭吊到車上，就被人發現，其
    和壬○○被抓到，被告寅○○跑掉，但其不知道是去偷東西
    云云，證人壬○○於警詢時、偵查中均稱不知木材是有人的
    云云，復於審理中證稱被告寅○○約其去載木頭，說是沒有
    人的云云，復稱樟木是否有人的並不知道，但不是渠等三人
    所有，因誤認沒有人的，所以才拿走云云，然查：被告乙○○於偵查中即坦承知悉是去竊取木頭等情（見九十四年三月
    二十六日訊問筆錄，九十四年度偵字第五七八九號案卷第五
    一頁）復於本院審理中坦認本件竊盜犯行（見本院九十四年
    十月二十七日審理筆錄）。且證人壬○○證稱：其有車子來
    看到渠等在搬運拖樹，車子有停下來看，後來倒退開走，過
    沒多久警察就來了，我們（即其與被告乙○○）看到寅○○
    跑掉，就跟著跑，三人相距不遠，就往草叢跑，跑的時候看
    到被告寅○○離其約有法庭的一半長，跑的時候有草又有水
    不好跑，大約跑了六十公尺左右警察追過來說站著不要動，
    當時其已經沒有力跑了，被告乙○○當時位置與其差不多，
    被告寅○○一直跑，不知道他有沒有被抓，但是到警察局的
    時候沒有看到他等語，另證人即臺中縣警察局東勢分局茅埔
    派出所代理所長辛○○證稱：查獲當天早上民眾打電話報案
    ，是在九十四年三月底，大約九點多時，說七二水災撿的漂
    流木泡在果園的水池內，被害人站在路旁等著員警，警察騎
    乘機車過去，距離一百公尺時，有看到現場三個人，有一根
    木頭已經載上車，另外再吊一根木頭，三人看到警察就一鬨
    而散，跑了約八十公尺，追到證人壬○○及被告乙○○，追
    的過程中，他們二人躲在草叢後，在追捕的時候可以看到證
    人壬○○及被告乙○○躲在草叢中，但警察有看到等語，顯
    見員警到場時，被告乙○○、寅○○、壬○○旋即四散奔逃
    ，而被告乙○○、證人壬○○並於草叢中躲避員警追捕，倘
    被告乙○○等人主觀上認知係撿拾無主漂流木而非共同竊盜
    ，在員警前來之際，豈有被告乙○○、寅○○與證人壬○○
    三人不明究理即爭逃競竄之理。顯見被告乙○○確共同基於
    之不法所有之犯意，夥同被告寅○○、證人壬○○駕車吊取
    他人木材一節，應無疑義。
    綜上，被告寅○○、乙○○二人竊盜事證均至為明確，犯行
    洵堪認定，各應予依法論科。
二、按刑法第三百二十一條第一項第三款之攜帶兇器竊盜罪，係
    以行為人攜帶兇器竊盜為加重條件，此所謂兇器，其種類並
    無限制，凡客觀上足對人之生命、身體、安全構成威脅，具
    有危險性之兇器均屬之，且只須行竊時攜帶此種具有危險性
    之兇器為已足，並不以攜帶之初有行兇之意圖為必要（最高
    法院七十九年台上字第五二五三號判例參照）。被告寅○○
    持瑞士刀一支（事實欄一(四)部分）及一字起子一支（事實欄
    一(一)(五)(六)(七)部分）竊取車輛，被告寅○○於偵查中自承一字
    起子長約五公分，前面磨尖等語，上開瑞士刀及一字起子在
    客觀上為足以殺傷人生命、身體之器械，顯為具有危險性之
    兇器，殆無疑義。核被告寅○○所為，其中實事實欄一(一)(四)
    (五)(六)(七)部分係犯刑法第三百二十一條第一項第三款攜帶兇器
    竊盜罪，又事實欄一(三)部分，係犯同條項第四款結夥三人以
    上竊盜罪，另事實欄一(二)部分，係犯刑法第三百二十條第一
    項普通竊盜罪；被告乙○○所為（即事實欄一(三)部分），係
    犯刑法第三百二十一條第一項第四款結夥三人以上竊盜罪。
    公訴人就被告寅○○所犯事實欄一(一)之攜帶一字起子行竊大
    貨車之攜帶兇器竊盜犯行部分，認係犯普通竊盜罪，容有誤
    會。又被告就事實欄一(二)之犯行，與證人壬○○有犯意聯絡
    及行為分擔，另就事實欄一(三)之犯行，與被告乙○○、證人
    壬○○有犯意聯絡及行為分擔，均為共同正犯。被告寅○○
    連續七次竊盜犯行，時間緊接，觸犯構成要件相同之罪名，
    顯係基於概括犯意為之，就其所犯攜帶兇器竊盜、結夥三人
    以上竊盜及普通竊盜等犯行，以攜帶兇器竊盜對人身安全具
    有一定之危險性，情節較重，故應依連續犯規定論以情節較
    重之攜帶兇器竊盜一罪，並依法加重其刑。被告寅○○所犯
    事實欄一(五)(六)(七)之竊盜部分，雖未據公訴人起訴，惟與已經
    起訴部分有連續犯裁判上一罪之關係，復經檢察官移送併辦
    ，基於審判不可分之原則，應為起訴效力所及，自為本院所
    得一併審究者，附予敘明。又被告乙○○前於九十一年間因
    違反毒品危害防制條例案件，經本院判處有期徒刑九月確定
    ，復於九十三年間因竊盜案件，經本院於九十三年一月三十
    日判處有期徒刑三月確定，二者定應執之刑為有期徒刑十月
    ，於九十二年八月二十五日刑期起算，於九十三年六月七日
    因縮短刑期執行完畢出監等情，有刑案資料查註紀錄表及臺
    灣高等法院被告前案紀錄表各一件在卷可稽，其受有期徒刑
    執行完畢後，五年以內再犯本案有期徒刑以上之罪，為累犯
    ，應依刑法第四十七條規定加重其刑。爰審酌被告寅○○連
    續七次行竊之犯罪動機、目的、手段，且再三為警查獲仍再
    三犯案，恣意妄為，至為惡劣，對被害人造成損失，且於警
    詢時、偵查中就其部分犯行猶誣攀係另案在押之證人壬○○
    所為以圖卸責，迄本院審理程序時始坦承大部分犯行，且就
    事實欄一(七)之併案犯行仍砌詞圖卸，難認犯後態度良好等一
    切情狀，另被告乙○○雖曾一度否認犯行，惟終能坦白認過
    ，其僅參與一件犯行，而係因共犯要邀約始偕行前往行竊之
    犯罪動機、目的，且尚非元兇首惡，情節較輕，犯後態度良
    好等一切情狀，分別量處如主文所示之刑。扣案瑞士刀一支
    ，係被告寅○○所有，且係用以行竊所用，為被告寅○○所
    有且係犯罪所用之物，應依刑法第三十八條第一項第二款沒
    收之，另一字起子雖係被告寅○○所有且係用以竊盜之用，
    惟未據扣案，且非義務沒收之物，為免執行困難，爰不為沒
    收之諭知，附此敘明。又被告寅○○行竊多達七次，雖次數
    甚多，至為惡劣，然其尚無竊盜前科紀錄，有其刑案資料查
    註紀錄表及臺灣高等法院被告前案紀錄表各一件在卷可稽，
    本院認本件被告寅○○依上述論罪科刑應足生警惕教化之效
    ，尚無依竊盜犯贓物犯保安處分條例諭知強制工作之必要，
    併此敘明。
據上論斷，應依刑事訴訟法第二百九十九條第一項前段，刑法第
二十八條、第五十六條、第三百二十一條第一項第四款、第三款
、第四十七條、第三十八條第一項第二款，判決如主文。
本案經檢察官楊忠城到庭執行職務。
中　　華　　民　　國　　94　　年　　11　　月　　10　　日
                  刑事第十四庭  審判長法  官  楊真明
                                      法  官  黃渙文
                                      法  官  陳  葳
上正本證明與原本無異。
如不服本判決，應於收受本判決後十日內向本院提出上訴書狀，
其未敘述上訴理由者，並得於提起上訴後十日內向本院補提理由
書狀（均須按他造當事人之人數附繕本）「切勿逕送上級法院」
。
                                      書記官  張雅如
中　　華　　民　　國　　94　　年　　11　　月　　10　　日
附錄法條：
刑法第三百二十條第一項：
意圖為自己或第三人不法之所有，而竊取他人之動產者，為竊盜
罪，處五年以下有期徒刑、拘役或五百元以下罰金。
刑法第三百二十一條：
犯竊盜罪而有左列情形之一者，處六月以上五年以下有期徒刑：
一、於夜間侵入住宅或有人居住之建築物、船艦，或隱匿其內而
    犯之者。
二、毀越門扇、牆垣或其他安全設備而犯之者。
三、攜帶兇器而犯之者。
四、結夥三人以上而犯之者。
五、乘火災、水災或其他災害之際而犯之者。
六、在車站或埠頭而犯之者。
前項之未遂犯罰之。
